【裁判字號】    99,訴,1002
【裁判日期】    990531
【裁判案由】    妨害性自主
【裁判全文】
臺灣板橋地方法院刑事判決              99年度訴字第1002號
公  訴  人  臺灣板橋地方法院檢察署檢察官
被      告  00000000B.
指定辯護人  本院公設辯護人  甲○○
上列被告因妨害性自主案件，經檢察官提起公訴（99年度偵字第
6883 號 ），本院判決如下：
    主  文
00000000B 犯強制性交未遂罪，處有期徒刑壹年拾月。緩刑參年
，緩刑期內付保護管束，並禁止為家庭暴力行為。
    事  實
一、代號00000000B 之成年男子（真實姓名年籍詳卷，下稱：B
    男）與代號00000000成年女子（真實姓名年籍詳卷，下稱：
    A 女）原屬親密關係，其等間，具有家庭暴力防治法第3 條
    第2 款之家庭成員關係；緣於民國（下同）99年1 月26日下
    午7 時許，B 男返回臺北縣----------（詳卷）住處，見A
    女在家，欲與A 女發生性交，遂要求A 女進入上址房間，待
    A 女進入房間後，隨即將A 女壓制在床，欲脫下A 女褲子，
    要求與A 女發生性行為，經A 女拒絕，B 男乃基於強制性交
    之犯意，不顧A 女反抗，違反A 女之意願欲強行脫下A 女衣
    褲，經A 女用力拉住褲子，並再三表示「不要！姐姐快回來
    了」，B 男亦因無法勃起，惱怒掌摑A 女臉頰2 巴掌（傷害
    部分，未據告訴）之家庭暴力行為，B 男之妻即A 女之胞姐
    適時返回住處，B 男始未得逞。嗣經A 女於同日晚間9 時50
    分許報警處理，因悉上情。
二、案經A 女訴由臺北縣政府警察局中和第一分局移由臺灣板橋
    地方法院檢察署檢察官偵查起訴。
    理  由
一、按被告以外之人於審判外之言詞或書面陳述，除法律有規定
    者外，不得作為證據；又被告以外之人於審判外之陳述，雖
    不符合同法第159 條之1 至第159 條之4 之規定，但經當事
    人於審判程序同意作為證據，法院審酌該言詞陳述或書面陳
    述作成時之情況，認為適當者，亦得為證據。當事人、代理
    人或辯護人於法院調查證據時，知有第159 條第1 項不得為
    證據之情形，而未於言詞辯論終結前聲明異議者，視為有前
    項之同意。刑事訴訟法第159 條第1 項及第159 條之5 第1
    項分別定有明文。經查，本判決下列所引用之被告以外之人
    於審判外之陳述，檢察官、被告及辯護人於本院準備程序及
    審判期日中均未就證據能力部分聲明異議，本院審酌上開證
    據資料製作時之情況，尚無違法不當及證明力明顯過低之瑕
    疵，亦認為以之作為證據應屬適當，故揆諸上開規定，爰依
    刑事訴訟法第159 條之5 規定，認上揭證據資料均有證據能
    力。
二、上開犯罪事實，業據被告B 男於警、偵訊及本院程序中均坦
    認在卷，核與證人即告訴人A 女於警、偵訊時證述情節，互
    核相符，又A 女在住處房間遭B 男強制性交未遂事實，亦有
    現場蒐證照片3 張足佐。據上，本案事證明確，被告如上犯
    行，足以認定，應予責罰。
三、核被告B 男所為，係犯刑法第221 條第2 項、第1 項強制性
    交未遂罪，而查B 男與A 女間，具有家庭成員之關係，B 男
    為如上屬家庭暴力防治法第2 條第2 款規範之家庭暴力而成
    立之犯罪，為家庭暴力罪；又其已經實施犯罪之行為而未遂
    ，依未遂犯之刑減輕之。爰審酌被告B 男不顧A 女斯時之意
    願，以強暴方式對其強制性交未遂，惟被告犯後坦承犯行，
    且與告訴人A 女原屬存在親密，被告一時性慾衝動，致為本
    件犯行，犯後於程序中均已坦承犯行，並與A 女達成和解，
    A 女亦表不再追究本案等情（見卷附和解書暨撤回告訴狀，
    附於本院卷），以及其犯罪動機、目的、手段等一切情狀，
    酌情量處如主文所示之刑。另依卷附臺灣高等法院被告前案
    紀錄表所示，被告前雖有因故意犯罪而受有期徒刑以上刑之
    宣告，並為緩刑宣告，然該緩刑期滿未經撤銷，其刑之宣告
    失其效力，而其與A 女間原屬親密，B 男一時失慮，致罹本
    件刑典，犯後坦承犯行，並與告訴人達成和解，已如前述，
    堪認應已有悔悟，其經此偵審程序及論罪科刑之教訓，當知
    所警惕，本院仍信其應無再犯之虞，因認對其所受宣告之刑
    ，仍以暫不執行較為適當，併予宣告緩刑3 年，以啟自新。
    又依家庭暴力防治法第38條第1 項規定：犯家庭暴力罪而受
    緩刑之宣告者，在緩刑期內應付保護管束。爰依上開規定，
    應為緩刑期間付保護管束之諭知；且為維護家庭成員間之和
    諧，並依同條第2 項第1 款規定，禁止為家庭暴力之行為。
    至犯刑法第221 條之罪，經諭知緩刑者，依同法第93條第1
    項第1 款規定同有應付保護管束之規定，惟依特別法優於普
    通法之法律適用原則，自應優先適用家庭暴力防治法關於緩
    刑期內付保護管束之規定，附帶說明。
據上論斷，應依刑事訴訟法第299 條第1 項前段，刑法第11條但
書、第221 條第2 項、第1 項、第25條、第74條第1 項第1 款，
家庭暴力防治法第38條第1 項、第2 項第1 款，判決如主文。
本案由檢察官乙○○提起公訴，經檢察官黃佳權到庭執行職務。
中    華    民    國    99    年    5     月    31    日
                  刑事第5 庭審判長法  官  鄭水銓
                                  法  官  黃司熒
                                  法  官  黎錦福
以上證明與原本無異。
如不服本判決應於收受本判決後10日內向本院提出上訴書狀，並
應敘述具體理由，如未敘述上訴理由者，應於上訴期間屆滿後20
日內補提理由書狀於本院（均須按他造當事人之人數附繕本）「
切勿逕送上級法院」。
                                  書記官  蔡麗春
中    華    民    國    99    年    5     月    31    日

附錄本案論罪科刑法條：
中華民國刑法第221條
對於男女以強暴、脅迫、恐嚇、催眠術或其他違反其意願之方法
而為性交者，處3 年以上10年以下有期徒刑。
前項之未遂犯罰之。

家庭暴力防治法第38條
犯家庭暴力罪或違反保護令罪而受緩刑之宣告者，在緩刑期內應
付保護管束。
法院為前項緩刑宣告時，得命被告於付緩刑保護管束期間內，遵
守下列一款或數款事項：
一  禁止實施家庭暴力。
二  禁止對被害人為騷擾、接觸、跟蹤、通話、通信或其他非必
    要之聯絡行為。
三  遷出被害人之住居所。
四  遠離下列場所特定距離：被害人之住居所、學校、工作場所
    或其他被害人或其特定家庭成員經常出入之特定場所。
五  完成加害人處遇計畫。
六  其他保護被害人或其特定家庭成員安全之事項。
法院依前項第五款規定，命被告完成加害人處遇計畫前，得準用
第十四條第二項規定。
法院為第一項之緩刑宣告時，應即通知被害人及其住居所所在地
之警察機關。
受保護管束違反第二項保護管束事項情節重大者，撤銷其緩刑之
宣告。

司法院資訊處製作；財團法人民間司法改革基金會備份。
